臺灣臺中地方法院臺中簡易庭民事判決  
                                   111年度中建簡字第17號
原      告  新益建材有限公司

法定代理人  林慶堯
訴訟代理人  洪嘉蔚律師
被      告  全旺營造有限公司

法定代理人  吳格林
訴訟代理人  簡威宗
上列當事人間請求給付工程款事件，本院於民國111年6月30日言
詞辯論終結，判決如下：
    主  文
原告之訴駁回。
訴訟費用由原告負擔。
    事實及理由
一、原告起訴聲明請求被告給付新臺幣（下同）39萬5782元及利
    息，後減縮聲明如後開原告聲明所示（見卷第130頁），依
    民事訴訟法第255條第1項第3款規定，應予准許。
二、原告主張：被告為定作人，並以原告為承攬人，口頭約定由
    原告提供材料並協助完成臺中市立大勇國民小學（下稱大勇
    國小）108年度北棟教室西側廁所工程（下稱系爭工程），
    待原告完成工作後給付報酬。原告於民國109年12月起依約
    提供多娜彩木紋系列與6.5m/m合板，並協助被告完成系爭工
    程，被告尚欠工程款39萬4249元，經原告多次催告被告，被
    告仍拒絕給付，爰依承攬關係請求被告如數給付工程款等語
    ，並聲明：被告應給付原告39萬4249元及自110年10月18日
    起至清償日止，按年息百分之5計算之利息。
三、被告則以：被告發包工程對象為訴外人康廷國際有限公司（
    下稱康廷公司），康廷公司再發包給原告，系爭工程工程款
    60多萬元已給付康廷公司，康廷公司未給付下包廠商，許多
    廠商前來找被告，被告於111年4月1日有代康庭公司給付原
    告25萬元，餘款部分康廷公司與原告有簽立分期付款協議等
    語資為抗辯，答辯聲明：原告之訴駁回。
四、本院之判斷：
　㈠按當事人主張有利於己之事實者，就其事實有舉證之責任，
    民事訴訟法第277條前段定有明文。民事訴訟如係由原告主
    張權利者，應先由原告負舉證之責；若原告先不能舉證，以
    證實自己主張之事實，則被告就其抗辯事實即令不能舉證，
    或其所舉證據尚有疵累，亦應駁回原告之請求。次按「稱承
    攬者，謂當事人約定，一方為他方完成一定之工作，他方俟
    工作完成，給付報酬之契約。」，民法第490條第1項定有明
    文。原告主張兩造間有承攬關係，請求被告給付工程款，被
    告抗辯伊係發包康廷公司，否認與原告間有承攬關係，雙方
    各執一詞，揆之前揭規定，應由原告就其與被告間有承攬關
    係之有利於己事實負舉證責任。原告如不能舉證證明其與被
    告間確有承攬關係存在，自應受不利之判決。
　㈡原告主張兩造間有承攬關係，業據其提出109年12月收款對帳
    單、110年2月1日出貨單、大勇國小廁所整修完工照10張、
    原告110年2月收款對帳單、政府電子採購網108年度北棟教
    室西側廁所整修工程決標公告列印資料、臺中民權路郵局存
    證號碼001689存證信函暨投遞成功查詢單及計價明細單為證
    （見卷第23-45、121-125頁）。上開出貨單客戶簽收欄簽名
    為「蔡長益」，係大勇國小總務處主任，僅能證明原告將貨
    物送至大勇國小經蔡長益簽收，不能證明兩造間有承攬關係
    。原告提出之收款對帳單及計價明細單，均係原告片面製作
    ，未經被告簽名蓋章確認，亦不能證明兩造間有承攬關係。
　㈢被告抗辯其發包工程對象為訴外人康廷公司，康廷公司未給
    付下包廠商，許多廠商前來找被告，被告於111年4月1日有
    代康庭公司給付原告25萬元，餘款部分康廷公司與原告有簽
    立分期付款協議等情，業據其提出領款簽收單及收款對帳單
    為證（見卷第133-135頁），原告稱係被告與原告有簽立分
    期付款協議，核與收款對帳單所載分期付款末由原告人員翁
    子瓔簽名及蓋有康廷公司大小章不合，自難採信，堪認被告
    前揭抗辯情節應屬可信，益見原告主張並非可採。
　㈣原告既不能舉證其與被告間確有承攬之契約關係存在，其主
    張依兩造間承攬關係請求被告給付工程款，要屬無據，不能
    准許。
五、從而，原告依據兩造間承攬關係及民法第505條第1項等規定
    ，請求被告給付39萬4249元及自110年10月18日起至清償日
    止，按年息百分之5計算之利息，為無理由，不應准許。
六、本件事證已臻明確，兩造其餘攻擊防禦之方法，核與判決之
    結果不生影響，無庸逐一論究，併此敘明。
七、據上論結，本件原告之訴為無理由，依民事訴訟法第78條，
    判決如主文。
中　　華　　民　　國　　111 　年　　7 　　月　　21　　日
                  臺灣臺中地方法院臺中簡易庭
                                  法  官  熊祥雲
以上正本係照原本作成。
如不服本判決，應於送達後20日內，向本院提出上訴狀並表明上
訴理由，如於本判決宣示後送達前提起上訴者，應於判決送達後
20日內補提上訴理由書（須附繕本），如委任律師提起上訴者，
應一併繳納上訴審裁判費。
中　　華　　民　　國　　111 　年　　7 　　月　　21　　日
                                  書記官  王麗麗